【裁判字號】    90,易,314
【裁判日期】    900426
【裁判案由】    竊盜
【裁判全文】
臺灣屏東地方法院刑事判決                            九十年度易字第三一四號
    公  訴  人  臺灣屏東地方法院檢察署檢察官
    被      告  乙○○
右列被告因竊盜案件，經檢察官提起公訴（九十年度偵字第四四二號），本院判決如
左：
    主  文
乙○○竊盜，處有期徒刑月，如易科罰金，以佰元折算壹日。
    事  實
一、乙○○與丙○○二人係朋友關係，丙○○因本身所有之輕型機車（引擎號碼為Ｅ
    Ｔ００９７２８號）車架歪斜，欲購買同型車架零件更換，但向機車行估價後，
    因價格過高而作罷，遂以電話聯絡交友廣闊之乙○○有無與上開機車同型之車體
    、車殼可以購買。乙○○獲悉後，即意圖為自己不法之所有，本於竊盜之意思，
    於民國八十九年十一月二十二日六時許，在屏東縣東港鎮○○里○○○路上，徒
    手竊取甲○○所有之車牌號碼ＴＷＯ∣４３２號輕型機車一部（市價約新台幣一
    萬五千元），得手後隨即拆卸機車車體、車殼，並將該車之車體、車殼於同日十
    三時許，以小貨車載運至屏東縣東港鎮○○街四三六之一號丙○○住處，以新台
    幣（下同）四千五百元之價格賣予不知情之丙○○裝置在其所有之機車上。嗣甲○○於同年月二十五日在東港鎮○○路與和美街口發現其所失竊機車之車殼竟裝
    置在丙○○之機車上，旋即報警處理，經警通知乙○○到場說明後，因而查獲上
    情。
二、案經屏東縣警察局東港分局報請臺灣屏東地方法院檢察署檢察官偵查起訴。
    理  由
一、訊據被告乙○○矢口否認有竊盜犯行，辯稱：該機車係伊向「清仔」以三千元所
    購，購得後將之拆解，然後賣給丙○○，伊並無竊盜等語。
二、經查：(一)甲○○所有之車牌號碼ＴＷＯ∣４３２號輕型機車一部，於八十九年十
    一月二十二日六時許，在屏東縣東港鎮○○里○○○路上失竊之事實，已據被害
    人甲○○於警訊中陳述遭竊過程甚詳，復有車輛竊盜、車牌失竊資料個別查詢報
    表∣查詢車輛認可資料及贓物保管領結各一紙在卷可稽。(二)被告乙○○對於其友
    人「清仔」之真實年籍、聯絡方式等足供查證之事證，均無法具體敘明，是否有
    「清仔」其人，已有可疑。再被害人甲○○之機車價值約一萬五千元（見贓物領
    結所載），被告根本不可能以三千元之價格向他人購得該機車，益證其所指稱稱
    係向「清仔」所購，顯非實在。(三)被告乙○○於接受證人丙○○訂貨後，翌日六
    時許被害人甲○○所有之車牌號碼ＴＷＯ∣４３２號輕型機車隨即失竊，同日被
    告乙○○即持有該機車，並將之出售予證人丙○○等事實，業據證人丙○○於警
    偵訊時陳述明確，復經被害人甲○○於警訊時指訴甚詳。上開機車失竊後，何以
    被告乙○○如此巧合在證人丙○○詢問訂貨之翌日，即取得上開機車，而其取得
    機車與車主失竊時間相差僅有數小時，被告乙○○復無法合理交代其來源，堪認
    該機車係其所竊取，應無疑義。(四)綜上，被告所辯顯係卸責之詞，委無足採，本
    件事證明確，被告犯行堪以認定。
二、核被告乙○○所為，係犯刑法第三百二十條第一項之竊盜罪。審酌被告素行、品
    行、犯罪動機、目的、手段、所得財物及犯後態度等一切情狀，量處如主文所示
    之刑，並諭知易科罰金之折算標準。
三、被告行為後，刑法第四十一條業於九十年一月十日修正公布，同年一月十二日生
    效，修正後之刑法第四十一條第一項前段規定：犯最重本刑五年以下有期徒刑以
    下之罪，而受六個月以下有期徒刑或拘役之宣告，因身體、教育、職業、家庭或
    其他正當事由，執行顯有困難者，得以一元以上三元以下折算一日。此與原先之
    刑法第四十一條規定已有不同，本件前後相較，自以新法得易科罰金之規定對行
    為人較為有利，依刑法第二條第一項前段之規定，自應適用修正後之刑法第四十
    一條第一項前段之規定，諭知易科罰金及其折算之標準，併予敘明。
據上論斷，應依刑事訴訟法第二百九十九條第一項前段，刑法第二條第一項前段、第
三百二十條第一項、第四十一條第一項前段，罰金罰鍰提高標準條例第一條前段、第
二條，判決如主文。
本案經檢察官莊啟勝到庭執行職務。
中      華      民      國      九十      年      四      月  二十六    日
                                      臺灣屏東地方法院刑事第三庭
                                          審判長法  官  黃國永
                                                法  官  陳姵君
                                                法  官  余德正
右正本證明與原本無異。
對於本判決如有不服應於收受送達後十日內向本院提出上訴書狀上訴於台灣高等法院
高雄分院並按他造當事人之人數附具繕本。
                                                書記官  曾文玲
中      華      民      國    九十      年      四      月  二十六    日
附錄本判決論罪之法條：
刑法第三百二十條第一項
意圖為自己不法之所有或第三人不法之所有，而竊取他人之動產者，為竊盜罪，處五
年以下有期徒刑、拘役或五百元以下罰金。


司法院資訊處製作；財團法人民間司法改革基金會備份。
